臺灣士林地方法院民事簡易判決
  111年度湖簡字第828號
原      告  李陳政  

被      告  賴青鈺  
訴訟代理人  吳世傑  

上列當事人間侵權行為損害賠償（交通事件）事件，經本院於民
國111年10月27日言詞辯論終結，判決如下：
    主      文
被告應給付原告新臺幣24萬675元，及自民國111年2月9日起至清
償日止，按週年利率百分之5計算之利息。
原告其餘之訴駁回。
訴訟費用新臺幣6,500元，由被告負擔二分之一即新臺幣3,250元
，餘由原告負擔。
本判決原告勝訴部分得假執行。但被告如以新臺幣24萬675元為
原告預供擔保後，得免為假執行。
原告其餘假執行之聲請駁回。
    事實及理由要領
一、本判決依民事訴訟法第434條第1項規定，合併記載事實及理
    由要領，其中原告之主張及被告之答辯，並依同條項規定，
    分別引用原告之起訴狀、訴狀資料（民國111年10月24日、
    同年10月27日提出）、被告之答辯狀（同年10月20日提出）
　　，以及本件111年10月27日言詞辯論筆錄。
二、本院之判斷
　㈠被告過失肇事侵權行為及本件車禍肇責之認定：　
　⒈查，被告駕駛自小客車行經本件事故地點時，因前方車輛欲
    左轉而先行暫停，嗣突然向右切行、變換車道，卻未注意同
    向右後方直行、由原告騎乘之機車，適逢原告當時亦有超速
    行駛情形（該處速限40公里/時，原告於警詢時陳述當時車
    速約40～50公里/時），見狀緊急煞車，其所騎乘之機車因而
    失控滑倒，人車倒地，受有左遠端橈骨骨折之傷害，以及被
    告經臺灣士林地方檢察署檢察官起訴涉犯過失傷害罪嫌，兩
    造於本院刑事庭審理程序中成立調解，原告撤回刑事告訴（
    約定被告先行給付原告新臺幣6萬元，該金額得扣抵民事賠
    償金額），本院刑事庭因而為不受理判決（本院111年度審
    交易字第6號，下稱系爭刑事案件）等事實，有原告提出三
    軍總醫院、奕賢骨科外科診所分別出具之診斷證明書、傷勢
    照片可參，且經本院核閱系爭刑事案件電子卷證光碟（內含
    道路交通事故現場圖、調查紀錄表、補充資料表、道路交通
    事故初步分析研判表、當事人登記聯單、事故現場照片、行
    車紀錄器影像檔擷取畫面照片）予以查明，堪以認定。又
　　，本院綜合審酌本件車禍發生之情節、原因力大小等一切情
    事，認為本件車禍事故之發生，被告之過失責任應為70%，
    原告之過失責任則為30%。
　⒉被告既有上述過失情事，原告依民法侵權行為規定，請求被
    告就其所受損害負賠償責任，即屬有據。
　㈡原告得請求賠償金額之認定： 　
　⒈醫療費用之損害為新臺幣（下同）13萬8,078元：
　　原告主張因本件車禍支出醫療費用合計13萬8,078元，業據
    提出總金額相符之醫療費用收據為憑，且為被告所不爭執（
　　見本院卷第211頁），原告此部分損害之主張，堪認屬實。
　⒉不能工作損失為16萬9,250元：
　　原告主張伊任職於家人開設之汽車商行，每月以現金方式領
    取工資4萬2,000元，然因本件車禍就醫治療及休養合計7月
    （110/06/10～110/12/10、111/06/09～111/07/09）無法工作
    ，被告應賠償工作損失29萬4,000元（計算式：42,000×7＝29
    4,000）等語，並提出在職薪資證明書1紙（系爭在職證明書
    ，見本院卷第205頁）為憑。參酌原告提出上開醫院、診所
    出具之診斷證明書記載病名、醫囑內容，原告主張休養7個
    月乙節，應屬合理有據，被告就此部分亦無爭執；而關於計
    算薪資收入損失之標準，被告則有爭執（詳本院卷211頁）
    。經核，系爭在職證明書係原告家人所開設車行開立之私文
    書，本院依職權調取之兩造稅務電子閘門財產所得調件明細
    表中並無原告薪資所得之申報資料，是以系爭在職證明書所
    載內容之真實性，即非無疑，被告既有爭執，即無從逕行採
    為判斷之憑據。然而，原告倘若無本件傷害，於上述治療與
    休養期間，客觀上，當可工作而有薪資收入，自不應以此免
    除被告此項賠償責任。是本院綜合審酌原告之年齡、系爭傷
    害之程度、卷附診斷證明書上醫囑之記載、國內基本工資標
    準（110年度之基本工資為2萬4,000元、111年度之基本工資
    為2萬5,250元）等一切情況，依民事訴訟法第222條第1項、
    第2項規定意旨，認為原告本項不能工作損失之損害額應以1
    6萬9,250元（計算式：24,000×6＋25,250×1＝169,250
　　）定之為適當。超過此金額部分，原告既未能另行舉證以明
　　，即難憑認為真實。
  ⒊機車受損必要修繕費之損害為2,207元：
　　原告請求機車修繕費8,830元（均屬零件費用），業據提出
    同額之修車估價單為憑（見本院卷第207頁）。惟按，損害
    賠償以回復原狀為原則，於舊品以新品更換時，應扣除合理
    之折舊。是參酌固定資產耐用年數表（一般機車耐用年限為
    3年）、固定資產折舊率、營利事業所得稅查核準則第95條
    第6項等規定，並依平均法為計算，本院認為原告主張之修
    繕費用，應扣除之合理折舊金額為6,623元，是原告機車必
    要修復費用之損害應為2,207元（計算式：8,830－6,623＝2,2
    07）。至於被告雖抗辯應以定律遞減法計算並扣除折舊（即
    扣減修繕費金額9/10）云云，然本院綜酌卷附資料，認應以
    平均法計算之，較為公允，附此敘明。
　⒋非財產上精神損害為12萬元：
　　按，不法侵害他人之身體、健康、名譽、自由、信用、隱私
　　、貞操，或不法侵害其他人格法益而情節重大者，被害人雖
    非財產上之損害，亦得請求賠償相當之金額，民法第195條
    第1項定有明文；又慰撫金之核給標準，應斟酌雙方身分、
　　地位及經濟狀況及其他各種情形核定之（最高法院47年台上
    字第1221號判例要旨可參）。本院審酌原告因本件車禍所受
    之系爭傷勢並非輕微，精神上顯然受有相當程度之痛苦，以
    及兩造之教育程度、經濟狀況（有兩造稅務電子閘門財產所
    得調件明細表在卷可參）等一切情狀，認為原告請求精神慰
    撫金15萬9,092元，核屬過高，應酌減為12萬元，較屬適當
　　。
　⒌綜上所述，原告因本件車禍受損害之金額共計為42萬9,535元
    （即醫療費用13萬8,078元＋不能工作損失16萬9,250元＋機車
    受損之必要修繕費損害2,207元＋精神慰撫金12萬元＝42萬9,5
    35元）。
　⒍又按，損害之發生或擴大，被害人與有過失者，法院得減輕
    賠償金額或免除之，民法第217條第1項定有明文。關於本件
    車禍，被告之過失責任比例為70%，原告之過失責任比例則
    為30%，已如前述。依被告過失責任比例核算後，原告得請
    求被告賠償之金額應為30萬675元（計算式：429,535×70%＝3
    00,675，小數點以下四捨五入）。扣除被告前已賠付6萬元
    後，原告得再請求被告給付之金額為24萬675元（計算式：3
    00,675－60,000＝240,675）。
三、從而，原告本於侵權行為之法律關係，請求被告給付24萬67
　　5元及自本件起訴狀繕本送達翌日起算之法定遲延利息，如
    主文第一項所示，為有理由，應予准許。逾此範圍之請求，
    則無理由，應予駁回。
四、本件事證已明，兩造其餘攻擊防禦方法及所提證據，經審酌
    後認與判決結果不生影響，爰不再逐一論述，併此敘明。
中　　華　　民　　國　　111 　年　　11　　月　　18　　日
                  內湖簡易庭  法　官　施月燿
以上為正本係照原本作成。
如不服本判決，應於送達後20日內，向本院提出上訴狀並表明上
訴理由，如於本判決宣示後送達前提起上訴者，應於判決送達後
20日內補提上訴理由書（須依對造人數附繕本）。
中　　華　　民　　國　　111 　年　　11　　月　　18　　日
                            書記官  朱鈴玉